【裁判字號】    98,上更(一),537
【裁判日期】    990226
【裁判案由】    毒品危害防制條例
【裁判全文】
臺灣高等法院刑事判決             98年度上更(一)字第537號
上  訴  人
即  被  告  甲○○
選任辯護人  蕭守厚律師
上列上訴人因毒品危害防制條例案件，不服臺灣臺北地方法院98
年度訴字第429號，中華民國98年4月24日第一審判決（起訴案號
：臺灣臺北地方法院檢察署97年度偵字第8596號），提起上訴，
本院判決如下：
    主  文
原判決撤銷。
甲○○轉讓第三級毒品，累犯，處有期徒刑捌月，扣案之門號00
00000000號SIM卡壹枚，及未扣案之該門號手機壹支，暨轉讓第
三級毒品所得新臺幣陸佰元均沒收，未扣案之手機（不含SIM卡
壹枚）及轉讓毒品所得，如全部或一部不能沒收時，新臺幣陸佰
元部分，以其財產抵償之；行動電話壹支（不含SIM卡壹枚）部
分，追徵其價額或以其財產抵償之。又轉讓第三級毒品，累犯，
處有期徒刑捌月，扣案之門號0000000000號SIM卡壹枚及未扣案
之該門號手機壹支暨轉讓第三級毒品所得新臺幣陸佰元均沒收，
未扣案之手機（不含SIM卡壹枚）及轉讓毒品所得，如全部或一
部不能沒收時，新臺幣陸佰元部分，以其財產抵償之；行動電話
壹支（不含SIM卡壹枚）部分，追徵其價額或以其財產抵償之。
又轉讓第三級毒品，累犯，處有期徒刑捌月，扣案之門號000000
0000號SIM卡壹枚及未扣案之該門號手機壹支暨轉讓第三級毒品
所得新臺幣陸佰元均沒收，未扣案之手機（不含SIM卡壹枚）及
轉讓毒品所得，如全部或一部不能沒收時，新臺幣陸佰元部分，
以其財產抵償之；行動電話壹支（不含SIM卡壹枚）部分，追徵
其價額或以其財產抵償之。應執行有期徒刑壹年拾月，扣案之門
號0000000000號SIM卡壹枚及未扣案之該門號手機壹支暨轉讓第
三級毒品所得新臺幣壹仟捌佰元均沒收，未扣案之手機（不含
SIM卡壹枚）及轉讓毒品所得，如全部或一部不能沒收時，新臺
幣壹仟捌佰元部分，以其財產抵償之；行動電話壹支（不含SIM
卡壹枚）部分，追徵其價額或以其財產抵償之。
    事  實
一、甲○○前於民國（下同）93年間，因違反毒品危害防制條例
    案件，經國防部北部地方軍事法院檢察署檢察官以93年度偵
    字第66號起訴，由國防部北部地方軍事法院以93年度信審字
    第199號判處有期徒刑1 年6月，嗣經提起上訴，由國防部高
    等軍事法院以93年度法仁判字第178號判處有期徒刑6月確定
    ，於94年4 月19日易科罰金執行完畢。詎甲○○不知警惕，
    於97年間擔任臺北市中山區○○○路410號5樓「君悅酒店」
    之幹部。因該酒店客人林逸前來消費時，履次撥打甲○○
    所有之0000000000號行動電話（按SIM 卡壹枚已扣案，但行
    動電話未扣案）表示欲購買第三級毒品Ｋ他命施用。甲○○
    明知Ｋ他命（Ketamine）屬毒品危害防制條例第2條第2項第
    3 款所列之第三級毒品，依法不得販賣、轉讓，竟先後基於
    轉讓第三級毒品Ｋ他命之犯意，將其分別以每包新台幣（下
    同）600 元之代價，向姓名年籍不詳，自稱「小蔣」之成年
    男子購得之第三級毒品Ｋ他命，先後於97年2 月間某日、同
    年3 月間某日及同年3月12日凌晨3時30分許，在前開酒店內
    ，以原價即600 元之價格轉讓與林逸施用。嗣林逸於同
    年3月13日（原判決誤載為7月13日）15時30分許，在臺北市
    ○○區○○路、松仁路口為警查獲其在97年3月12日凌晨3時
    30分許，向甲○○購得，施用剩餘，含第三級毒品Ｋ他命成
    分之白色粉末1包（檢體編號：X00000000號，驗餘含塑膠袋
    及標籤重0.61公克）。嗣由林逸以電話聯繫甲○○，佯稱
    欲再購買Ｋ他命而相約見面，為警循線於同日22時許，在臺
    北縣三重市○○○路48巷20號前，逮捕依約前來之甲○○（
    此部分事實未據起訴），並扣得含第三級毒品Ｋ他命成分之
    白色或無色透明結晶或結晶性粉末1包（檢體編號：X000000
    00號，驗餘含塑膠袋及標籤重1.86公克），及其所有供其轉
    讓毒品Ｋ他命所用的0000000000號行動電話之SIM卡1枚，而
    悉上情。
二、案經臺北市政府警察局信義分局報告臺灣臺北地方法院檢察
    署檢察官偵查起訴。
    理  由
壹、程序部分：
    被告及其辯護人對卷內公訴人所提出的證據資料，除認證人
    林逸之警詢供述無證據能力外，餘均有證據能力（本院卷
    第33頁反面參照）。經查：
一、按被告以外之人，於審判外之言詞或書面陳述，除法律有規
    定者外，不得作為證據，刑事訴訟法第159條第1項定有明文
    。而所謂法律有規定者，即包括同法第159條之1至之5 所規
    定傳聞證據具有證據能力之例外情形。其中第159條之1 第2
    項明定於偵查中向檢察官所為之陳述，「除顯有不可信之情
    況者外」，得為證據；第159條之2規定，於檢察事務官、司
    法警察官或司法警察調查中所為之陳述，如與審判中之陳述
    不符時，經比較結果，其先前之陳述，相對「具有較可信之
    特別情況」，且為證明犯罪事實存否所「必要」者，或於審
    判中有第159條之3所列死亡等原因而無法或拒絕陳述之各款
    情形之一，經證明其調查中所為陳述絕對「具有可信之特別
    情況」，且為證明犯罪事實之存否所「必要」者，亦例外賦
    與證據能力。是所謂「顯有不可信性」、「相對特別可信性
    」與「絕對特別可信性」，係指陳述是否出於供述者真意、
    有無違法取供情事之任意陳述信用性已否受確實保障而言。
    故應就偵查或警詢筆錄製作之原因、過程及其功能等加以觀
    察其信用性，據以判斷該傳聞證據是否無顯不可信或有特別
    可信之情況而例外具有證據能力，並非對其陳述內容之證明
    力如何加以論斷，二者之層次有別，不容混淆（最高法院95
    年度台上字第6489號判決意旨參照）。且所稱「具有可信之
    特別情況」，屬於傳聞例外證據能力之要件，法院應比較其
    前、後陳述時之外在環境及情況，以判斷何者較為可信，與
    其先前供述之任意性要件有先後層次之別。得為證據之被告
    以外之人在審判外之陳述應先具備任意性之要件，捨此即無
    證據適格之可言；但其審判外之陳述如僅具有任意性，自亦
    無由得以推認已合致傳聞例外「具有較可信之特別情況」之
    條件（最高法院98年度台上字第7662號判決意旨參照）。經
    查：證人林逸於警詢時就轉讓毒品之時、地、細節等陳述
    較為清楚（偵卷第13至18頁參照），其在原審行交互詰問時
    對此之證述較為模糊，甚至證稱時間過很久已不確定，或忘
    記了（原審卷第96頁參照），可見其警詢陳述確有與審判中
    證述不符之情形存在。依證人林逸之警詢筆錄記載（偵卷
    第13至18頁參照），就形式上觀之，該警詢筆錄製作之過程
    ，並無明顯瑕疵，且被告與證人林逸均陳稱2 人並無糾紛
    或怨隙，林逸於警詢時，實無挾怨報復、設詞誣陷被告或
    其他具有非任意性陳述之情形，其前開於警詢之陳述內容，
    應係基於任意性所為。再者林逸於警詢時，係甫為警查獲
    後製作，距行為時間較近，記憶較為清晰，嗣其在原審法院
    作證時，已距行為時間1 年左右，如上述，其記憶確已模糊
    ，針對所訊，林逸甚至證稱：就是照警詢筆錄所記載的（
    原審卷第96頁參照）。可見林逸之警詢供述確具有較可信
    之特別情況，且為證明犯罪事實存否所必要，自有證據能力
    。
二、按被告以外之人於審判外之陳述，雖不符刑事訴訟法第 159
    條之1至第159條之4 之規定，而經當事人於審判程序同意作
    為證據，法院審酌該言詞陳述或書面陳述作成時之情況，認
    為適當者，亦得為證據。當事人、代理人或辯護人於法院調
    查證據時，知有第159條第1項不得為證據之情形，而未於言
    詞辯論終結前聲明異議者，視為有前項之同意，刑事訴訟法
    第159條之5定有明文。又當事人同意或有同條第2 項依法視
    為同意某項傳聞證據作為證據使用者，實質上即表示有反對
    詰問權之當事人已放棄其反對詰問權，如法院認為適當，不
    論該傳聞證據是否具備刑事訴訟法第159條之1至第159條之4
    所定情形，均容許作為證據（最高法院97年度台上字第6715
    號判決意旨參照）。經查本件下列所引被告以外之人之審判
    外陳述（含言詞及書面陳述），被告及其辯護人均同意有證
    據能力。本院審酌該等陳述作成時之情況，認為其證據之取
    得過程並無瑕疵，且與待證事實具有關連性，證明力非明顯
    過低，而具適當性，自有證據能力。
三、至於本院下列所引用卷內之文書證據、證物之證據能力部分
    ，並無證據證明係公務員違背法定程序所取得，且檢察官、
    被告及辯護人於本院均未主張排除下列文書證據、證物之證
    據能力，且迄本院言詞辯論終結前均未表示異議，本院審酌
    前揭文書證據、證物並非公務員違背法定程序所取得，亦無
    顯有不可信之情況，依刑事訴訟法第158條之4反面解釋及第
    159條之4之規定，認均有證據能力。
貳、實體方面：
一、訊據被告甲○○對上開97年2月間某日、同年3月間某日轉讓
    毒品Ｋ他命予林逸之事實，業於本院準備程序及審理時坦
    承不諱（本院上更(一)字第537 號卷第34頁、第43頁反面參照
    ），核與證人林逸證述之情節相符，足見被告上開自白部
    分應與事實相符。惟被告矢口否認於同年3月12日凌晨3時30
    分許轉讓毒品Ｋ他命予林逸之事實，辯稱：只有轉讓前 2
    次毒品予林逸，且林逸是在酒店要我幫忙找毒品，並非
    打電話向我聯繫云云。選任辯護人為被告辯護稱：林逸於
    同年3 月13日為警查獲之毒品與被告甲○○同日為警查獲扣
    得之毒品外觀及純度都不一樣，且其尿液檢驗結果有第2 級
    、第3級毒品反應，其毒品並非來自被告甲○○等語。經查:
  (一)被告於前揭時、地，先後3次在臺北市○○○路「錢櫃KTV」
    內，向「小蔣」購入第三級毒品Ｋ他命1包後，再分別以600
    元之價格，在君悅酒店內以原價轉賣與林逸施用之事實，
    業據其於警詢時供稱在卷：「林逸最後一次向我購買是於
    97年3月12日凌晨3時30分許，在林森北路410號5樓的君悅酒
    店內向我購買，他總共向我購買3 次，但都是他向我購買，
    我才向小蔣調貨，他分別以600元之價格向我購買Ｋ他命1小
    包3次，他向我購買的3 次都是以600元成交，而我是轉賣小
    蔣的Ｋ他命給他，前後3次3小包共計1,800元。」（偵卷第9
    頁參照）。核與證人林逸於警、偵訊及原審法院證述之情
    節相符，其在警詢時證稱：「我是向小鍾（指被告）於97年
    3月12日凌晨3時30分許，在林森北路410號5樓的君悅酒店內
    向他購買，這是我第3 次向他購買，我如果有去君悅酒店就
    會打他的手機（0000000000）向他購買，我今遭查獲之Ｋ他
    命是以600元之價格向他購買1小包，詳細重量我不知道，我
    總共向他購買3次Ｋ他命，重量我都不知道，每次都是以600
    元向他購買1小包Ｋ他命，前後向他購買總計1,800元的Ｋ他
    命。」（偵卷第15頁參照），於偵查中結證稱：「經警查獲
    持有之Ｋ他命是向被告購買。」、「向被告拿取Ｋ他命之價
    錢1包600元。」等語（偵卷第62頁、63頁參照）。其在原審
    證稱：共向被告購買Ｋ他命3次，這3次都是被告在酒店直接
    把Ｋ他命拿給我，1次600元，3 次共1800元（原審易字卷第
    2458號卷第96頁反面、98頁參照）。且證人林逸於97 年3
    月13日15時30分許，在臺北市○○區○○路、松仁路口為警
    查獲其於97年3月12日凌晨3時30分許向甲○○購得施用後剩
    餘之第三級毒品Ｋ他命1包（檢體編號：X00000000號，驗餘
    含塑膠袋及標籤重0.61公克）一情，亦據證人林逸所是認
    （原審易字卷第98頁參照）。並有白色粉末1包及門號00000
    00000號之SIM卡壹枚扣案可證。而上開粉末，經送鑑定結果
    ，確含第三級毒品Ｋ他命成分，有行政院衛生署管制藥品管
    理局97年4月21日管檢字第0970003801 號鑑定書、法務部調
    查局98年12月21日調科壹字第09800635030號鑑定書各1紙附
    卷可證（偵卷第39至43頁、68頁、71頁、本院卷第20頁參照
    ）。足見被告確有於97年3月12日凌晨3時30分許轉讓毒品Ｋ
    他命1包予林逸，亦即被告總共轉讓3次毒品Ｋ他命予林逸
    ，而非僅有2次。另被告於警詢時自承林逸是打其00000
    00000號手機向其表示要買Ｋ他命（偵卷第8頁參照），亦與
    林逸於警詢所證：「如果有去君悅酒店就會打他手機0000
    000000向他購買」（偵卷第15頁參照）相符。可見，被告以
    原價轉賣Ｋ他命予林逸，確有使用其所有之0000000000號
    手機與林逸聯繫，所辯林逸是在酒店要我幫忙找毒品，
    並非打電話向我聯繫云云，亦不足採信。
  (二)林逸於同年3 月13日為警查獲之毒品與被告甲○○同日為
    警查獲扣得之毒品外觀雖一為白色粉末，一為白色或無透明
    結晶或結晶性粉末，略有不同，惟經送法務部調查局鑑定結
    果，上開白色粉末檢品1包之純度為百分之87.89；白色或無
    透明結晶或結晶性粉末1包之純度為百分之87.70，有該局98
    年12月21日調科壹字第09800635030號鑑定書各1紙附卷可證
    （本院卷第20頁參照）。可見二者之差異很小，不到百分之
    1，只有百分之0.19 。況依被告在警詢之說法，被告與證人
    林逸為警查獲之毒品雖係同一來源，均來自自稱「小蔣」
    之人，但未必是同一批毒品，且自稱「小蔣」之人是如何分
    裝，分裝過程如何，有無因此摻雜到其他東西，以致影響其
    純度，均無從得知。因此無法以上開細微之差異即遽認林逸
    於同年3 月13日為警查獲之毒品並非來自於被告。至於辯
    護人另稱林逸之尿液檢驗結果有第2級、第3級毒品反應，
    可見其被查獲之毒品並非來自被告甲○○云云。經查林逸
    為警查獲之尿液經送檢驗結果，除呈現Ｋ他命主要代謝物No
    rketamine陽性反應外，另就MDMA、MDA亦呈陽性反應，有台
    灣尖端先進生技醫藥股份有限公司濫用藥物檢驗報告在卷可
    憑（偵卷第25、26頁參照）。依該檢驗報告僅能證明林逸
    於採尿前有施用相關之毒品，但尚無法據此證明其毒品非來
    自於被告甲○○，因此上開辯解無法為有利被告之認定。
  (三)證人林逸於偵訊時證稱：被告向伊表示他跟人家拿多少，
    就賣伊多少（偵卷第63頁參照），所證與被告所稱「其向小
    蔣買也是1包600元，再轉賣給林逸，沒想要賺林逸的錢
    」相符。被告在客觀上雖將Ｋ他命以原價有償讓與林逸，
    但在主觀上既無營利之意圖，自非販賣（詳後述），而僅得
    以轉讓罪論處。綜上所述，本件事證明確，被告轉讓3 次毒
    品Ｋ他命予林逸之事實應堪認定，應予依法論科。
二、查Ｋ他命屬毒品危害防制條例第2條第2項第3 款所列之第三
    級毒品，依法不得轉讓。核被告轉讓Ｋ他命予林逸3 次所
    為，均係犯毒品危害防制條例第8條第3項之轉讓第三級毒品
    罪。被告先後3 次犯行，犯意各別，行為互殊，應予分論併
    罰。被告有事實欄所載之前案紀錄及執行行情，有本院被告
    前案紀錄表在卷可佐，其受徒刑之執行完畢後，5 年以內故
    意再犯本件有期徒刑以上之罪，為累犯，均應依刑法第47條
    第1項之規定加重其刑。又本件被告轉讓毒品3次，每次之數
    量，被告與證人林逸均不清楚，惟依本件被告轉讓之原價
    總金額僅有1800元，依市價行情，不會很多，應未達毒品危
    害防制條例第8條第6項加重規定所定之數量，併此敘明。
三、原審以被告事證明確，予以論罪科刑，固非無見。惟(一)原審
    未為詳查，誤認被告上開行為構成毒品危害防制條例第4 條
    第3項之販賣第3級毒品罪，尚有未洽。(二)毒品危害防制條例
    第19條第1項規定：「犯同條例第4條至第9 條、第12條、第
    13條或第14條第1項第2項之罪者，其供犯罪所用或因犯罪所
    得之財物均沒收之，如全部或一部不能沒收時，追徵其價額
    或以其財產抵償之」，係採義務沒收主義，不以當場搜獲扣
    押者為限（最高法院93年度台上字第2670號判決意旨參照）
    。本件被告轉讓毒品Ｋ他命所用之0000000000號行動電話（
    不含SIM 卡壹枚），為其所有，業據被告供承在卷，該行動
    電話雖未扣案，惟該行動電話（不含晶片卡）既為被告所有
    ，供其販賣毒品所用，自應依毒品危害防制條例第19條第 1
    項規定宣告沒收及如全部或一部不能沒收時，追徵其價額或
    以其財產抵償（最高法院98年度台上字第7032號判決意旨參
    照），方為適法，原審漏未諭知。被告上訴意旨否認有販賣
    第3 級毒品，執以指摘原判決不當，為有理由，且原判決既
    有前開可議之處，應予撤銷改判。爰審酌被告之上開素行（
    有本院被告前案紀錄表在卷可稽），專科畢業之智識程度、
    本件轉讓毒品Ｋ他命犯罪之手段、次數、對社會治安所生之
    危害程度及犯後坦承部分犯行之態度等一切情狀，分別量處
    如主文所示之刑，並定其應執行之刑。
四、按犯毒品危害防制條例第8 條之轉讓毒品罪，其因犯罪所得
    之財物應予沒收，同條例第19條第1 項規定甚明。以原價轉
    讓毒品，既已得款，該款即為轉讓毒品罪所得之財物，應依
    前開條例第19條第1 項規定，將該犯罪所得財物宣告沒收（
    最高法院92年度台上字第2141號裁判意旨參照）。扣案之門
    號0000000000號SIM卡1枚，係被告所有供犯罪所用之物，業
    據被告於警詢時供承在卷（偵卷第7頁、第8頁參照）應依毒
    品危害防制條例第19條第1 項之規定沒收之，另被告轉讓第
    三級品K他命所用之0000000000號行動電話（不含SIM卡壹枚
    ），為其所有，業據被告供承在卷，暨轉讓毒品K 他命所得
    共計1,800 元雖未扣案，依上說明，仍應依上開規定沒收之
    ，如全部或一部不能沒收時，1800元部分，以其財產抵償之
    ；行動電話壹支（不含SIM 卡壹枚）部分，追徵其價額或以
    其財產抵償之。至於扣案之含第三級毒品K 他命成分之白色
    粉末1包（檢體編號：X00000000號，驗餘含塑膠袋及標籤重
    0.61公克），係被告於97年3月12日凌晨3時30分許，轉讓與
    林逸之毒品，屬林逸所有；另扣案含第三級毒品K 他命
    成分之白色或無色透明結晶或結晶性粉末1包（檢體編號：X
    00000000號，驗餘含塑膠袋及標籤重1.86公克），係林逸
    於97年3 月13日15時30分許為警查獲後，以電話聯繫甲○○
    佯稱欲再購買第三級毒品K 他命相約見面，為警循線逮捕依
    約前來之被告而扣得，該部分之事實未據檢察官起訴，核與
    本件被告犯行無關，均不予宣告沒收，附此敘明。
五、原審另以：被告甲○○於97年間，擔任「君悅酒店」之幹部
    ，因該酒店客人林逸前來消費時，屢次撥打甲○○所使用
    之0000000000號行動電話聯繫，表示欲購買第三級毒品K 他
    命供己施用，甲○○明知K他命屬毒品危害防制條例第2條第
    2項第3款所列之第三級毒品，依法不得販賣，竟各別基於販
    賣第三級毒品K他命營利之意圖，分別以每包低於600元之不
    詳代價，先向自稱「小蔣」之真實姓名年籍不詳之成年男子
    販入第三級毒品K他命1包後，再先後於97年2 月間之某日、
    同年3月間某日及同年3月12日凌晨3 時30分許，在前開酒店
    內，分別以600元之價格賣與林逸施用。嗣林逸於同年7
    月13日15時30分許，在臺北市○○區○○路、松仁路口為警
    查獲其於97年3月12日凌晨3時30分許向甲○○購得施用後剩
    餘含第三級毒品K他命成分之白色粉末1包（檢體編號：X000
    00000 號，驗餘含塑膠袋及標籤重0.61公克），由林逸以
    電話聯繫甲○○佯稱欲再購買第三級毒品K 他命而相約見面
    ，為警循線於同日22時許，在臺北縣三重市○○○路48巷20
    號前，逮捕依約前來之甲○○（此部分事實未據起訴），並
    扣得含第三級毒品K 他命成分之白色或無色透明結晶或結晶
    性粉末1包（檢體編號：X00000000號，驗餘含塑膠袋及標籤
    重1.86公克），而悉上情。因認被告涉犯毒品危害防制條例
    第4條第3項之販賣第3級毒品K他命，並予以論罪科刑。訊據
    被告甲○○堅決否認有何販賣毒品犯行，辯稱：林逸是酒
    店的客人，伊未販賣毒品Ｋ他命給他，只有轉讓毒品Ｋ他命
    給他，沒賺他一毛錢等語。經查：
  (一)被告未經審判證明有罪確定前，推定其為無罪；犯罪事實應
    依證據認定之，無證據不得認定犯罪事實，刑事訴訟法第15
    4 條定有明文。又刑事訴訟法上所謂認定犯罪事實之證據，
    係指足以證明被告確有犯罪行為之積極證據而言，該項證據
    必須適合於被告犯罪事實之認定，始得採為斷罪之資料；如
    未能發現相當證據，或證據不足以證明，自不能以推測或擬
    制方法，以為裁判基礎；而認定犯罪事實所憑之證據，無論
    係直接證據或間接證據，其為訴訟上之證明，須於通常一般
    人均不致有所懷疑，而得確信其為真實之程度者，始得據為
    有罪之認定，倘其證明尚未達到此一程度，而有合理之懷疑
    存在，本諸無罪推定原則，自應為被告無罪之諭知（最高法
    院69年臺上字第4913號、40年臺上字第86號、76年臺上字第
    4986號判例參照）。再者販賣毒品罪，並不以販入後復行賣
    出為構成要件，祇須意圖營利而販入或售出，甚或「以毒抵
    債」、「以毒易物」，有一於此，其犯罪即屬完成。所謂「
    意圖」，即犯罪之目的，原則上不以發生特定結果為必要，
    祇須有營利之意圖為已足，不以買賤賣貴而從中得利為必要
    （最高法院97年度台上字第2109號判決意旨參照）。又販賣
    毒品之所謂販賣行為，係行為人基於營利之目的，而販入或
    賣出毒品而言。販賣毒品者，其主觀上須有營利之意圖，且
    客觀上有販賣之行為，即足構成，至於實際上是否已經獲利
    ，則非所問。即於有償讓與他人之初，係基於營利之意思，
    並著手實施，而因故無法高於購入之原價出售，最後不得不
    以原價或低於原價讓與他人時，仍屬販賣行為。必也始終無
    營利之意思，縱以原價或低於原價有償讓與他人，方難謂為
    販賣行為，而僅得以轉讓罪論處（最高法院93年度台上字第
    1651號判決意旨參照）。
  (二)被告於前揭時、地，將其以600 元價格向「小蔣」購入之毒
    品Ｋ他命，先後3次以原價轉賣與林逸施用之事實，業據
    其於警詢時供稱在卷：「林逸最後一次向我購買是於97年
    3 月12日凌晨3時30分許，在林森北路410號5樓的君悅酒店
    內向我購買，他總共向我購買3次，但都是他向我購買，我
    才向小蔣調貨，他分別以600元之價格向我購買Ｋ他命1小包
    3 次，他向我購買的3次都是以600元成交，而我是轉賣小蔣
    的Ｋ他命給他，前後3次3小包共計1,800元。」（偵卷第9頁
    參照）。核與證人林逸於警、偵訊及原審法院證述之情節
    相符，其在警詢時證稱：「我是向小鍾（指被告）於97年3
    月12日凌晨3時30分許，在林森北路410號5樓的君悅酒店向
    他購買，這是我第3次向他購買，如果有去君悅酒店就會打
    他的手機向他購買，今遭查獲之Ｋ他命是以600元之價格向
    他購買1小包，…我總共向他購買3次Ｋ他命，…每次都是以
    60 0元向他購買1小包Ｋ他命，前後向他購買總計1,800元的
    Ｋ他命。」（偵卷第15頁參照），於偵查中結證稱：「經警
    查獲持有之Ｋ他命是向被告購買。」、「向被告拿取Ｋ他命
    之價錢1包600元。」等語（偵卷第62頁、63頁參照），其在
    原審證稱：共向被告購買Ｋ他命3次，…1次600元，3次共
    1800 元（原審易字卷第2458號卷第96頁反面、98頁參照）
    。足見被告確有以原價即600元轉賣3次毒品Ｋ他命予林逸
    。
  (三)證人林逸於檢察官偵訊時證稱：被告向其表示他跟人家拿
    多少就賣伊多少（偵卷第63頁參照），核與被告於警詢所供
    相符：都是他向我要求購買，我才向小蔣調貨。他分別以60
    0元的價格向我購買Ｋ他命1小包3次，我跟小蔣也是1小包買
    600 元，再轉賣給林逸，因為我跟林逸是朋友，沒想過
    要賺林逸的錢。他向我購買的3次都是以600元成交，而我
    轉賣小蔣的Ｋ他命給他，前後3次3小包共計1800元，都沒有
    賺他的錢（偵卷第9 頁參照）。依上開被告及林逸之供述
    可知，被告除客觀上係以原價轉賣Ｋ他命給林逸外，主觀
    上確無營利之意思，自不得以被告及證人林逸供稱係「購
    買」字眼，即認定係販賣。
  (四)雖販賣毒品因係違法行為，非可公然為之，亦無公定價格，
    容易分裝並增減份量，且每次買賣之價量，可能隨時依雙方
    關係深淺、資力、需求量及對行情之認知、來源是否充裕、
    查緝是否嚴緊、購買者被查獲時供述購買對象之可能風險評
    估等，而異其標準，非可一概而論，販賣之利得，除行為人
    就販賣之價量俱臻明確供述外，委難察得實情，另治安機關
    對於販賣毒品之犯罪行為，無不嚴加查緝，確使毒品不易取
    得且物稀價昂，然不得以此，並無其他證據即推測被告應無
    可能甘冒遭查緝之風險，以原價轉讓毒品予林逸，其販入
    之價格必定較出售之價格為低，而有從中賺取買賣價差牟利
    之意圖，並有因此獲利。
  (五)原審未予詳查，僅以被告及證人林逸之前開供述，即推測
    被告以每包低於600元之不詳價格購入，再以每包600元之價
    格賣予林逸（原審判決第2 頁參照），且於理由欄又引用
    被告之供述認定被告係以600 元之代價，向「小蔣」購入Ｋ
    他命，亦前後矛盾，原審之認定尚有誤會，併此敘明。
據上論結，應依刑事訴訟法第369條第1項前段、第364條、第299
條第1項前段、毒品危害防制條例第8條第3項、第19條第1項、刑
法第11條前段、第47條第1項、第51條第5款，判決如主文。
本案經檢察官鄭龍照到庭執行職務。
中    華    民    國    99    年    2     月    26    日
            刑事第三庭    審判長法  官  陳博志
                                法  官  陳德民
                                法  官  劉興浪
以上正本證明與原本無異。
檢察官如不服本判決，應於收受送達後10日內向本院提出上訴書
狀，其未敘述上訴之理由者並得於提起上訴後10日內向本院補提
理由書（均須按他造當事人之人數附繕本）「切勿逕送上級法院
」。
被告不得上訴。
                                書記官  王詩涵
中    華    民    國    99    年    2     月    26    日
附錄本案論罪科刑法條全文
毒品危害防制條例第8條：
轉讓第一級毒品者，處 1 年以上 7 年以下有期徒刑，得併科新
臺幣 1 百萬元以下罰金。
轉讓第二級毒品者，處 6 月以上 5 年以下有期徒刑，得併科新
臺幣 70 萬元以下罰金。
轉讓第三級毒品者，處3年以下有期徒刑，得併科新臺幣30 萬元
以下罰金。
轉讓第四級毒品者，處1年以下有期徒刑，得併科新臺幣10 萬元
以下罰金。
前四項之未遂犯罰之。
轉讓毒品達一定數量者，加重其刑至二分之一，其標準由行政院
定之。

司法院資訊處製作；財團法人民間司法改革基金會備份。
